src/morphology/stems/propernouns.lexc
LEXICON ateq
Xxx	ZxxxV	; !til automatisk analyse af navne og steder med vokal der ikke findes i FST'en
Xxxa	ZxxxV	; 
Xxxe	ZxxxV	; 
Xxxi	ZxxxV	; 
Xxxo	ZxxxV	; 
Xxxu	ZxxxV	; 
Xxxy	ZxxxV	; 
Xxxæ	ZxxxV	; 
Xxxø	ZxxxV	; 
Xxxå	ZxxxV	; 
Xxx	ZxxxC	; !til automatisk analyse af navne og steder med konsonant der ikke findes i FST'en
Xxxb	ZxxxC	; 
Xxxc	ZxxxC	; 
Xxxd	ZxxxC	; 
Xxxf	ZxxxC	; 
Xxxg	ZxxxC	; 
Xxxh	ZxxxC	; 
Xxxj	ZxxxC	; 
Xxxk	ZxxxC	; 
Xxxl	ZxxxC	; 
Xxxm	ZxxxC	; 
Xxxn	ZxxxC	; 
Xxxp	ZxxxC	; 
Xxxq	ZxxxC	; 
Xxxr	ZxxxC	; 
Xxxs	ZxxxC	; 
Xxxt	ZxxxC	; 
Xxxv	ZxxxC	; 
Xxxw	ZxxxC	; 
Xxxx	ZxxxC	; 
Xxxz	ZxxxC	; 
Narsarmijit Z1geoPZ ;
Qeqertarsuatsiaat	Z1geoPZ ;
